【裁判字號】    97,易,520
【裁判日期】    970731
【裁判案由】    竊盜
【裁判全文】
臺灣雲林地方法院刑事判決               97年度易字第520號
公  訴  人  臺灣雲林地方法院檢察署檢察官
被      告  丙○○
                    （現另案於台灣雲林監獄執行中）
上列被告因竊盜案件，經檢察官提起公訴（97年度偵字第2811號
），被告於本院準備程序中就被訴事實為有罪之陳述，本院裁定
進行簡式審判程序，判決如下：
    主  文
丙○○共同竊盜，累犯，處有期徒刑月，扣案之釣魚線綁塑膠
板之竊盜工具沒收之；又共同竊盜，累犯，處有期徒刑月，扣
案之釣魚線綁塑膠板之竊盜工具沒收之；又共同竊盜未遂，累犯
，處有期徒刑月，扣案之釣魚線綁塑膠板之竊盜工具沒收之；
又共同竊盜，累犯，處有期徒刑肆月，扣案之釣魚線綁塑膠板之
竊盜工具沒收之。應執行有期徒刑拾月，扣案之釣魚線綁塑膠板
之竊盜工具沒收之。
    事實及理由
一、犯罪事實：
(一)、丙○○前因施用毒品案件，經法院判處有期徒刑1 年、6 月
    確定，又因竊盜案件，經法院判處有期徒刑4 月確定，經減
    刑後，定應執行刑有期徒刑10月15日確定，於民國96年07月
    24日執行完畢出監。
(二)、丙○○於出獄後不久，即又施用毒品，失業，沒有收入，缺
    錢花用，其基於意圖為自己不法所有，與張立仁（檢察署發
    布通緝中）基於犯意聯絡，由張立仁騎乘機車搭載丙○○至
    下列各處，為下列竊盜行為：
１、於97年01月10日下午某時，張立仁搭載丙○○至南投市○○
    路○ 段754 巷86號對面之德聖宮，張立仁在外把風，推由丙○○進入宮內，持其自製之釣魚線綁塑膠板外黏雙面膠之竊
    盜工具（尚不足對人身安全產生危害，非兇器），垂入廟內
    香油錢箱內黏取現金紙鈔之方式，竊得乙○○管領之新臺幣
    （下同）100 元，得手後據為己有，與張立仁花用一空。
２、同日下午在德聖宮竊盜得逞後，約隔5 分鐘，其2 人又至南
    投市○○路○ 段630 巷170 號之南天宮，以上開方式，由丙○○竊得甲○○所管領之現金紙鈔100 元，得手後據為己有
    ，與張立仁花用完畢。
３、於97年01月17日中午某時，其2 人復至上址德聖宮，以前開
    方式，由丙○○竊取現金，惟丙○○於將竊盜工具垂入香油
    錢箱內著手實行竊盜時，因錢箱內沒錢，且見人來，丙○○
    為免遭識破，趕緊罷手而竊盜未遂。
４、同日中午某時，其2 人離開德聖宮後約5 分鐘，再至上址南
    天宮，亦以上開方式，由丙○○竊得甲○○管領之現金紙鈔
    100 元，得手後據為己有，與張立仁共同花用完畢。
(三)、嗣於97年01月31日下午02時許，在南投縣南投市○○路○ 段
    422 巷口，為警盤查，丙○○同意警方搜索後，在丙○○之
    背包內扣得丙○○所有之上開竊盜工具而查獲。
二、認定犯罪事實所憑之證據及理由：
(一)、本案屬於刑事訴訟法第376 條第2 款所列之案件，依同法第
    284 條之1 規定，得由法官一人獨任審判。又本案被告於準
    備程序中就被訴事實為有罪陳述，經本院裁定進行簡式審判
    程序（依刑事訴訟法第50條但書之規定，此裁定當庭宣示，
    命記載於筆錄即可，不用製作裁定書面），依同法第273 條
    之2 、第159 條第2 項之規定，不適用傳聞法則有關限制證
    據能力之規定，且不受同法第161 條之2 、第161 條之3、
    第163 條之1 、第164 條至第170 條等有關調查證據方法之
    限制，合先敘明。
(二)、上開犯罪事實，業據被害人乙○○、甲○○於警詢中陳述香
    油錢失竊之情甚明，並有現場照片在卷可參，扣案之釣魚線
    綁塑膠板外黏雙面膠之竊盜工具足資佐證，並經本院當庭勘
    驗無誤（認非兇器）。又被告於警詢、檢察官訊問時，均自
    白犯罪事實不諱，有該等筆錄在卷可參。其於本院審理時，
    亦對上開犯罪事實坦白承認，並供述張立仁騎乘機車搭載其
    至廟宇偷竊，所得錢財購買香菸、飲料等物，與張立仁共同
    食用等情明確，其自白應屬可信。本件事證明確，被告犯行
    堪以認定，應依法論科。
三、論罪科刑之理由：
(一)、被告如犯罪事實欄(二)１２４所為，係犯刑法第320 條第1 項
    之竊盜罪，如犯罪事實欄(二)３所為，係犯同法第320 條第3
    項、第1 項之竊盜未遂罪。被告所為上開犯行，與張立仁間
    ，有犯意聯絡，行為分擔，為共同正犯。被告前因施用毒品
    案件，經法院判處有期徒刑1 年、6 月確定，又因竊盜案件
    ，經法院判處有期徒刑4 月確定，經減刑後，定應執行刑有
    期徒刑10月15日確定，於96年07月24日執行完畢出監，此有
    臺灣高等法院被告前案紀錄表在卷可憑，其於有期徒刑執行
    完畢後5 年內再故意犯本案，均為累犯，依法皆加重其刑。
    被告如犯罪事實欄(二)３所為，已著手犯罪行為之實行而不遂
    ，依法減輕其刑，並先加後減。被告所犯上開4 罪，犯意個
    別，行為不同，應予分論併罰。
(二)、本院審酌：被告犯後坦承犯行，態度良好，被害人乙○○、
    甲○○到庭均表示願意原諒被告，因為被竊金額甚少。被告
    供述其於出獄後原有工作，其後失業，因染上毒癮，發作時
    前往廟裡行竊，至於行竊之目標與手法是在監獄內學得，行
    竊所得則購買香菸、飲料等物食用，由上可見被告於監所不
    僅沒有改過品性，反而習得壞處，出獄後再行竊盜，且於本
    案行竊4 次，次數不少，惡性不淺。然被告竊盜行徑並未囂
    張，犯罪情節尚非嚴重，每次竊得錢財也僅100 元，數額尚
    薄，其犯罪所生之實害甚輕，並參被告現另案執行竊盜、毒
    品等案件，尚需在監執行多年，過長之刑期對被告而言，恐
    增加其回復社會正常生活之困難，並認應逐次加重被告竊盜
    犯行之刑度，以資衡平其各次竊盜之惡性，及其他一切情狀
    ，各量處如主文所示之刑，並定其應執行刑。扣案之釣魚線
    綁塑膠板之竊盜工具，乃被告所自製，為其所有，供其竊盜
    所用，爰依法宣告沒收之。
四、應適用之法律：
(一)、刑事訴訟法第273條之1第1項、第299條第1項前段。
(二)、刑法第28條、第320 條第1 項、第320 條第3 項、第1 項、
    第25條第2 項、第47條第1 項、第51條第5 款、第38條第1
    項第2款。
(三)、刑法施行法第1條之1第1項、第2項前段。
中    華    民    國    97    年    7     月    31    日
                  刑事第五庭    法  官  侯廷昌
以上正本證明與原本無異。
如不服本判決，應於判決送達後10日內，載明具體理由向本院提
出上訴狀（須附繕本）。
                                書記官  洪秀虹
中    華    民    國    97    年    7     月    31    日
附錄法條：
中華民國刑法第320條
（普通竊盜罪、竊佔罪）
意圖為自己或第三人不法之所有，而竊取他人之動產者，為竊盜
罪，處 5 年以下有期徒刑、拘役或 5 百元以下罰金。
意圖為自己或第三人不法之利益，而竊佔他人之不動產者，依前
項之規定處斷。
前二項之未遂犯罰之。


司法院資訊處製作；財團法人民間司法改革基金會備份。
